【裁判字號】    98,易,573
【裁判日期】    990409
【裁判案由】    詐欺等
【裁判全文】
臺灣雲林地方法院刑事判決               98年度易字第573號
公  訴  人  臺灣雲林地方法院檢察署檢察官
被      告  丁○○
上列被告因詐欺等案件，經檢察官提起公訴（98年度偵緝字第19
6 號），被告於準備程序中就被訴事實為有罪之陳述，本院裁定
由法官一人進行簡式審判程序，判決如下：
    主  文
丁○○犯附表編號１至５所示各罪，各處如附表編號１至５所示
之刑。應執行有期徒刑貳年肆月。
    事  實
一、丁○○分別基於為自己不法所有之意圖，先後為下述行為：
  (一)於民國97年10月6 日21時30分許，丁○○攜帶其所有客觀上
    可供兇器使用之螺絲起子1 支（未扣案），至屏東縣內埔鄉
    ○○村○○街17號前，將鍾瑞興（即乙○○之妻）所有（起
    訴書誤載為「乙○○所有」）車號K2-0349 號自小客車之車
    牌螺絲鬆開後，竊取該車之車牌1 面，得手後供己使用。
  (二)於97年10月7 日23時20分許，丁○○攜帶上述螺絲起子，至
    屏東縣內埔鄉內田村崇文巷內，以同前之手法，竊取己○○
    所有之自小客車車牌2 面（車號2H-9266 號），得手後供己
    使用。
  (三)於97年12月18日14時10分許，丁○○在南投縣草屯鎮○○里
    ○○路254 之83號某中古車行內，向丙○○佯稱要買車，並
    趁丙○○返回辦公室拿取車籍資料之際，徒手竊取丙○○所
    有停放於該處之車號9933-FY 號之自小客車（價值約新臺幣
    －下同－350,000 元，下稱本案自小客車）1 輛，得手後旋
    即離去。
  (四)於98年1 月19日16時許，丁○○攜帶前開螺絲起子，至屏東
    縣麟洛鄉○村○○路51號前，以同上述(一)、(二)之方法，竊取
    甲○○所有之自小客車車牌2 面（車號0807-TF 號），得手
    後將之懸掛於本案自小客車上（車號9933-FY 號之車牌則拆
    下後放在車內）。
  (五)於98年1 月21日12時57分許，丁○○駕駛本案自小客車（懸
    掛車號0807-TF 號之車牌) 前往址設於雲林縣虎尾鎮平和里
    24之5 號之「富立興實業有限公司」（下稱「富立興公司」
    ）內，向富立興公司內之技師表示要修理車輛，經負責人庚○○評估車輛狀況並進行估價後，預計要更換固特異輪胎（
    RS235/ 45R17) ）4 條、DW20（17吋）鋁合金鋼圈4 只、後
    煞車來令片1 組、李子串前右1 支、李子串前左1 支、避震
    器緩衝器2 組（4 個）、8100霧燈1 組（2 個）、AB-7101
    爆閃燈1 組（2 個），費用總共約40,500元（工資不計）。
    丁○○明知其未攜帶足夠之金錢，竟仍向庚○○佯稱願意支
    付上述費用請其修車云云，以此方式施用詐術，致庚○○陷
    於錯誤，指示員工將上述全新零件更換至本案自小客車上，
    使丁○○順利取得上述財物。嗣於同日19時許，本案自小客
    車修理完畢後，丁○○假藉本案自小客車於發動時有異聲，
    需上車發動本案自小客車檢查等理由，上車發動車輛，並趁
    隙駕駛本案自小客車衝出富立興公司而逃逸，致庚○○受有
    上述損害（上述財物事後已由庚○○領回）。庚○○發覺受
    騙後即報警處理，警方乃循線至雲林縣虎尾鎮平和里平和28
    號前方20公尺彎道處尋獲本案自小客車（車頭已撞毀，丁○○當時已不知去向，本案自小客車事後已交由丙○○領回）
    ，並在車內扣得前開遭竊之車牌（均各別交由乙○○、己○○、甲○○及丙○○領回），也採集到丁○○之指紋1 枚。
    丁○○並經發布通緝後，於98年9 月9 日由警方緝獲歸案，
    全案因而破獲。
二、案經雲林縣警察局虎尾分局報告臺灣雲林地方法院檢察署檢
    察官偵查起訴。
    理  由
一、程序方面：
    本案被告丁○○所犯之罪，均係死刑、無期徒刑、最輕本刑
    為3 年以上有期徒刑以外之罪，其於準備程序就前揭被訴事
    實為有罪之陳述，經受命法官告知簡式審判程序之旨，並聽
    取其與檢察官之意見後，本院合議庭裁定由受命法官獨任進
    行簡式審判程序，是本案之證據調查，依刑事訴訟法第273
    條之2 規定，不受同法第159 條第1 項、第161 條之2 、第
    161 條之3 、第163 條之1 及第164 條至第170 條規定之限
    制，且依同法第310 條之2 準用同法第454 條之規定可製作
    略式判決書，僅需記載犯罪事實、證據名稱及應適用之法條
    ，並得簡略記載，合先敘明。
二、認定犯罪事實所憑之證據及理由：
    上開犯罪事實，業據被告於偵查及本院審理中坦承不諱，核
    與乙○○、己○○、丙○○、甲○○及庚○○於警詢或偵訊
    中之指證情節相符，復有內政部警政署刑事警察局98年3 月
    20日刑紋字第0980037097號鑑驗書1 紙、富立興公司之估價
    單1 份、贓物認領保管單4 張與現場照片24張在卷可稽。綜
    上足認被告之自白與事實相符，可以採信，本案事證明確，
    被告犯行洵堪認定，應依法論科。
三、論罪科刑之理由：
  (一)按刑法第321 條第1 項第3 款之攜帶兇器竊盜罪，係以行為
    人攜帶兇器竊盜為其加重條件，此所謂兇器，其種類並無限
    制，凡客觀上足以對人之生命、身體、安全構成威脅，具有
    危險性之兇器均屬之，且只須行竊時攜帶此種具有危險性之
    兇器為已足，並不以攜帶之初有行兇之意圖為必要（最高法
    院79年臺上字第5253號判例意旨參照）。查被告用以行竊車
    牌之螺絲起子1 支，雖未扣案，但該工具屬金屬化製品，質
    地堅硬，可供拆卸車牌螺絲使用，業據被告供認在卷，客觀
    上足以危害他人生命、身體安全，屬具有危險性之兇器，此
    為吾人日常生活經驗極易體察之常識。是核被告就事實欄一
    (一)、(二)、(四)所為，均係犯刑法第321 條第1 項第3 款之攜帶
    兇器竊盜罪。其就事實欄一(三)所為，係犯刑法第320 條第1
    項之竊盜罪。另其就事實欄一(五)所為，則成立刑法第339 條
    第1項之詐欺取財罪。
  (二)被告所犯上開5 罪，犯意各別，行為各自獨立，應分論併罰
    。
  (三)起訴檢察官雖認被告曾因竊盜案件，經判處有期徒刑6 月確
    定，於98年5 月18日易科罰金執行完畢，故被告於本案之犯
    罪均構成累犯，請求依刑法第47條第1 項之規定加重其刑云
    云（見起訴書之記載）。惟被告本案犯罪之時間均係在上述
    有期徒刑執行完畢之前，核與累犯之要件不合，自無上述規
    定之適用，併此陳明。
  (四)爰審酌被告前有竊盜、侵占及詐欺等多項前科，有臺灣高等
    法院被告前案紀錄表在卷可查，可見被告平日素行不佳，犯
    下本案犯行也可證其無視法紀，尊重他人財產權觀念薄弱，
    亦嚴重影響社會治安，且於本案偵查中，已有遭通緝之紀錄
    ，竟在本案起訴後，又經本院發布通緝，才由警方緝獲到案
    ，浪費諸多司法資源，誠屬不該，但本院念及被告犯後坦承
    犯行，暨被告自承教育程度僅高中畢業，智識程度不高，兼
    衡被告之犯罪動機、各次犯罪所得財物之價值、犯罪手法及
    家庭生活狀況等一切情狀，分別量處如附表編號１至５所示
    之刑，再定其應執行之刑如主文所示。
  (五)被告持以行竊之螺絲起子1 支（事實欄一(一)、(二)、(四)之部分
    ），雖為被告所有，業經被告供認在卷，但並未扣案，為免
    將來執行困難，爰不予宣告沒收。至其餘扣案物品，無法證
    明與被告本案犯罪有關，均不為沒收之諭知，附此敘明。
據上論斷，應依刑事訴訟法第273 條之1 第1 項、第299 條第1
項前段，刑法第321 條第1 項第3 款、第320 條第1 項、第339
條第1 項、第51條第5 款，刑法施行法第1 條之1 第1 項、第2
項前段，判決如主文。
本案經檢察官戊○○到庭執行職務。
中    華    民    國    99    年    4     月     9    日
                  刑事第七庭  法  官  王  紹  銘
以上正本證明與原本無異。
如不服本判決，應於收受本判決後10日內向本院提出上訴書狀，
並應敘述具體理由。如未敘述上訴理由者，應於上訴期間屆滿後
20日內向本院補提理由書狀（均須按他造當事人之人數附繕本）
「切勿逕送上級法院」。
                              書記官  洪  秀  虹
中    華    民    國    99    年    4     月    9     日
附錄本判決論罪科刑法條：
《中華民國刑法第320 條第1 項（普通竊盜罪）》
意圖為自己或第三人不法之所有，而竊取他人之動產者，為竊盜
罪，處5 年以下有期徒刑、拘役或500 元以下罰金。
《中華民國刑法第321 條第1 項（加重竊盜罪）》
犯竊盜罪而有左列情形之一者，處6 月以上5 年以下有期徒刑：
一、於夜間侵入住宅或有人居住之建築物、船艦或隱匿其內而犯
    之者。
二、毀越門扇、牆垣或其他安全設備而犯之者。
三、攜帶兇器而犯之者。
四、結夥3 人以上而犯之者。
五、乘火災、水災或其他災害之際而犯之者。
六、在車站或埠頭而犯之者。
《中華民國刑法第339條第1 項（詐欺取財罪）》
意圖為自己或第三人不法之所有，以詐術使人將本人或第三人之
物交付者，處5 年以下有期徒刑、拘役或科或併科1,000 元以下
罰金。
【附表：被告所犯各罪之宣告刑一覽表】
┌──┬─────┬───────┬────────┐
│    │          │              │                │
│編號│ 犯罪事實 │   所犯罪名   │ 宣告刑之內容   │
│    │          │              │                │
├──┼─────┼───────┼────────┤
│ １ │事實欄一(一)│刑法第321 條第│處有期徒刑陸月。│
│    │所載竊盜之│1 項第3 款之攜│                │
│    │犯行      │帶兇器竊盜罪  │                │
├──┼─────┼───────┼────────┤
│ ２ │事實欄一(二)│刑法第321 條第│處有期徒刑陸月。│
│    │所載竊盜之│1 項第3 款之攜│                │
│    │犯行      │帶兇器竊盜罪  │                │
├──┼─────┼───────┼────────┤
│ ３ │事實欄一(三)│刑法第320 條第│處有期徒刑柒月。│
│    │所載竊盜之│1 項之竊盜罪  │                │
│    │犯行      │              │                │
├──┼─────┼───────┼────────┤
│ ４ │事實欄一(四)│刑法第321 條第│處有期徒刑陸月。│
│    │所載竊盜之│1 項第3 款之攜│                │
│    │犯行      │帶兇器竊盜罪  │                │
├──┼─────┼───────┼────────┤
│ ５ │事實欄一(五)│刑法第339 條第│處有期徒刑陸月。│
│    │所載詐欺取│1 項之詐欺取財│                │
│    │財之犯行  │罪            │                │
└──┴─────┴───────┴────────┘

司法院資訊處製作；財團法人民間司法改革基金會備份。
